【裁判字號】    98,他,21
【裁判日期】    980430
【裁判案由】    依職權裁定確定訴訟費用額
【裁判全文】
臺灣桃園地方法院民事裁定                98年度他字第21號
原      告  乙○○
被      告  常裕富士機工股份有限公司
法定代理人  甲○○
上列當事人間請求確認僱傭關係存在等事件，應依職權確定訴訟
費用額，本院裁定如下：
    主  文
原告應向本院繳納之訴訟費用額確定為新台幣貳萬陸仟柒佰貳拾
貳元。
    理  由
一、按經准予訴訟救助者，於終局判決確定或訴訟不經裁判而終
    結後，第一審受訴法院應依職權以裁定確定訴訟費用額，向
    應負擔訴訟費用之當事人徵收之；當事人為和解者，其和解
    費用及訴訟費用各自負擔之。但別有約定者，不在此限。和
    解成立者，當事人得於成立之日起3 個月內聲請退還其於該
    審級所繳裁判費3 分之2 。民事訴訟法第114 條第1 項前段
    及第84條，定有明文。又法院於核定訴訟標的價額時，應以
    原告起訴請求法院裁判之聲明範圍為準；如原告起訴聲明已
    有一部撤回、變更、擴張或減縮等情形後，法院始為訴訟標
    的價額之核定者，即應祇以核定時尚繫屬於法院之原告請求
    判決範圍為準，據以計算訴訟標的之價額，徵收裁判費用（
    最高法院95年度台抗字第689 號裁定意旨參照）。
二、兩造間本院97年度勞訴字第71號請求確認僱傭關係存在等事
    件，原告受法律扶助，並經本院以96年度救字第77號裁定准
    予訴訟救助，嗣兩造於民國98年3 月24日在臺灣高等法院98
    年度勞上易字第10號確認僱傭關係存在事件成立訴訟上和解
    ，和解筆錄載明訴訟費用各自負擔。
三、經本院依職權調閱上開卷證審查後，本件第1 審訴訟標的之
    價額核定新台幣（下同）317 萬4,720 元【原告起訴聲明第
    1 項請求確認兩造間僱傭關係存在，第2 項原請求被告按月
    給付自解僱日之翌日即96年7 月19日起之工資，每月工資2
    萬7,394 元，嗣減縮為每月工資2 萬6,456 元。因第2 項請
    求係以第1 項請求存在為前提，故兩者經濟利益互通，訴訟
    目的一致，訴訟標的之價額，依民事訴訟法第77條之2 第1
    項但書規定，以其中價額最高者定之（最高法院95年台抗字
    第377 號裁定意旨參照）。而前開聲明第1 項部分，因未確
    定僱傭存續期間，推定其存續期間，原則上算至勞工強制退
    休年齡屆滿為止，至聲明第2 項部分屬定期給付涉訟，然期
    間亦未確定，從而，應以價額最高之聲明第1 項核定其訴訟
    標的價額。
四、準此，依原告（係53年8 月9 日生）主張自解僱之日翌日起
    ，推定權利存續期間超過10年，依民事訴訟法第77條之10後
    段規定，應以10年計，依前揭說明，按原告減縮後每月工資
    2 萬6,456 元計算，其訴訟標的之價額核定31 7萬4,720 元
    （計算式：2 萬6,456 元×12個月×10年＝上開金額）】，
    本件第2 審上訴利益之價額核定310 萬4, 170元【查原告就
    本院第1 審判決其敗訴部分上訴，其敗訴部分上訴利益，按
    推定權利存續期間10年計算價額317 萬4,720 元，扣除其工
    資勝訴部分：(一)自解僱之日翌日即96年7 月19日起至97年8
    月25日第1 審言辯終結前，共13個月又8 日（13.27 個月）
    ，合計5 萬9,770 元。(二)自97年8 月26日至原告復職日，共
    106.73個月（推定權利存續期間10年即120 個月－13.27 個
    月＝106.73個月），合計1 萬0,780 元（101 元×106.73個
    月＝上開金額，元以下四捨五入，下同）。以上總計7 萬0,
    550 元。是其敗訴部分上訴利益310 萬4,170 元】，應分別
    徵第1 審裁判費3 萬2,482 元及第2 審裁判費4 萬7,683 元
    ，合計8 萬0,165 元。惟因兩造於二審成立訴訟上和解，原
    告依民事訴訟法第84條第2 項規定，本得聲請退還所繳裁判
    費3 分之2 ，今雖因訴訟救助暫時免繳裁判費而無庸聲請退
    還，惟計算原告應負擔之裁判費仍應按上開比例計算，則原
    告應負擔之訴訟費用額確定為2 萬6,722 元（8 萬0,165 元
    ×1/3 ＝上開金額），揆諸前揭規定，應即由原告向本院繳
    納之。
五、依民事訴訟法第114 條第1 項前段，裁定如主文。
中    華    民    國    98    年    4     月    30    日
                  民事第二庭    法  官  張金柱
如不服本裁定應於送達後10日內向本院提出抗告狀，並應繳納抗
告裁判費新台幣1,000 元。
以上正本證明與原本無異。
中    華    民    國    98    年    5     月     1    日
                                書記官  陳美宜


司法院資訊處製作；財團法人民間司法改革基金會備份。
